臺灣高等法院刑事判決　　　　　　　　94年度上訴字第3684號
上　訴　人　臺灣板橋地方法院檢察署檢察官
被　　　告　甲○○
　　　　　　 　　　（現於台灣台北監獄台北分監執行中)
上列上訴人因被告毒品危害防制條例案件，不服臺灣板橋地方法
院94年度訴字第1821號，中華民國94年9月30日第一審判決（起
訴案號：臺灣板橋地方法院檢察署94年度毒偵字第3346號），提
起上訴，及移送本院併辦（同署94年度毒偵字第5024號），本院
判決如下：
    主  文
原判決撤銷。
甲○○連續施用第一級毒品，累犯，處有期徒刑玖月；扣案海洛
因拾包（驗餘淨重零點參捌公克）、海洛因壹包（驗餘淨重零點
零陸公克）均沒收銷燬之、注射針筒玖支均沒收。
    事  實
一、甲○○曾於民國五十八年、六十七年、七十三年、八十年間
    ，因施用毒品案件，先後經法院判處有期徒刑三年、四年六
    月、三年六月（嗣經減為二年四月）、四年，確定後均執行
    完畢。又於八十三年間，因施用毒品案件，由本院判處有期
    徒刑四年二月，確定後入監服刑，於八十八年五月十三日假
    釋出監，嗣經撤銷前開假釋，殘刑於九十三年二月二十七日
    縮短刑期執行完畢。
二、甲○○於八十八年五月十三日假釋後出監期間，復因施用毒
    品案件，經送觀察、勒戒後，認有繼續施用之傾向，由原審
    法院以八十八年度毒聲字第六三四四號裁定令入戒治處所施
    以強制戒治一年，再經原審法院以八十九年度毒聲字第一六
    三四號裁定停止戒治處分執行，所餘戒治期間付保護管束，
    於八十九年十月七日保護管束期滿，由臺灣板橋地方法院檢
    察署檢察官以九十年度戒毒偵字第一○五號處分不起訴確定
    ，惟甲○○復於九十三年二月二十七日縮短刑期執行完畢後
    之九十三年七月十九日起至九十四年二月十四日止，多次施
    用海洛因，經台灣板橋地方法院檢察署檢察官以九十三年度
    毒偵字第三三八二號提起公訴，由本院於九十四年五月五日
    以九十四年度上訴字第六○六號判處有期徒刑一年六月確定
    。
三、詎甲○○仍未能戒除毒癮，猶於上開戒治處分執行完畢後五
    年內，另行基於施用第一級毒品海洛因之概括犯意，自九十
    四年五月六日起至同年六月十日止，在臺北縣三重市○○街
    三五七巷七三號二樓住處，連續多次施用第一級毒品海洛因
    ；於九十四年六月十日十一時四十分許，在前開住處為警查
    獲，並扣得其持有供施用之第一級毒品海洛因十包（驗餘淨
    重零點三八公克）、其所有供其施用海洛因所用之注射針筒
    九支。嗣其仍承前施用第一級毒品之概括犯意，於九十四年
    九月一日十五時許，在台北縣三重市○○路○段一二八巷三
    一號四樓住處內，施用第一級毒品海洛因，於九十四年九月
    一日十八時四十分許，在台北縣三重市○○○路二九號為警
    查獲，並於台北縣三重市○○路○段一二八巷三一號四樓扣
    得其所有供施用之毒品海洛因一包（驗餘淨重零點零六公克
    ）。
四、案經臺北縣政府警察局三重分局報請臺灣板橋地方法院檢察
    署檢察官偵查起訴及同署檢察官移送併辦。
    理  由
一、上揭事實，業據被告坦承不諱，且被告第一次為警查獲後，
    經警採集其尿液檢體，送驗後檢出鴉片類陽性反應，有臺北
    縣政府警察局三重分局九十四年六月十日查獲違反毒品危害
    防制條例案件犯嫌代碼對照表、臺灣檢驗科技股份有限公司
    「濫用藥物尿液檢驗報告」（附於毒偵字第三三四六號卷第
    十六、四十七頁）等在卷足參。扣案如事實欄所示白粉十包
    ，均含第一級毒品海洛因成分，驗餘淨重零點三八公克，亦
    有法務部調查局九十四年八月九日調科壹字第○六○○一○
    一○八號鑑定通知書在卷可稽（見毒偵字第三三四六號卷第
    五十三頁）。被告第二次為警查獲後，經警採集其尿液檢體
    ，送驗後檢出鴉片類陽性反應，有臺北縣政府警察局三重分
    局九十四年九月二日查獲違反毒品危害防制條例案件犯嫌代
    碼對照表、臺灣檢驗科技股份有限公司「濫用藥物尿液檢驗
    報告」（附於毒偵字第五Ｏ二四號卷第十六、四十八頁）等
    在卷足參。扣案如事實欄所示白粉一包，含第一級毒品海洛
    因成分，驗淨重Ｏ點Ｏ六公克，亦有法務部調查局九十四年
    十月二十五日調科壹字第○六○○一○五○五號鑑定通知書
    在卷可稽（見毒偵字第五Ｏ二四號卷第四十九頁）足徵被告
    自白於前開時地，多次施用第一級毒品犯行應與事實相符，
    可以採信。
二、又被告於八十八年五月十三日假釋出監期間，復因施用毒品
    案件，經送觀察、勒戒後，認有繼續施用之傾向，由原審法
    院以八十八年度毒聲字第六三四四號刑事裁定令入戒治處所
    施以強制戒治一年，再經原審法院以八十九年度毒聲字第一
    六三四號裁定停止戒治處分執行，所餘戒治期間付保護管束
    ，於八十九年十月七日保護管束期滿，由臺灣板橋地方法院
    檢察署檢察官以九十年度戒毒偵字第一○五號處分不起訴確
    定，惟被告復於九十三年二月二十七日縮短刑期執行完畢後
    之九十三年七月十九日起至九十四年二月十四日止，多次施
    用海洛因毒品，經台灣板橋地方法院檢察署檢察官以九十三
    年度毒偵字第三三八二號提起公訴，並由本院於九十四年五
    月五日以九十四年度上訴字第六○六號判處有期徒刑一年六
    月確定等情，亦有全國施用毒品案件紀錄表、台灣板橋地方
    法院檢察署九十三年度毒偵字第三三八二號起訴書、本院九
    十四年度上訴字第六○六號判決、本院被告前案紀錄表等在
    卷可參，是被告於觀察勒戒及強制戒治執行完畢後，五年內
    之九十四年五月六日起至同年六月十日止，九十四年九月一
    日，另行起意多次施用第一級毒品海洛因，亦甚明確（被告
    固自承自九十三年二月二十七日縮短刑期執行完畢出監後之
    九十三年年中起至九十四年六月十日為警緝獲止，多次施用
    海洛因等語在卷，惟其中，自九十三年年中起至九十四年五
    月五日止之多次施用海洛因犯行，業為前開本院九十四年度
    上訴字第六○六號確定判決既判力所及，附此敘明）。綜上
    ，被告施用第一級毒品海洛因犯行，事證明確，足以認定。
三、核被告所為，係犯毒品危害防制條例第十條第一項之施用第
    一級毒品罪。其於施用第一級毒品前、後，持有第一級毒品
    海洛因之低度行為，為施用第一級毒品之高度行為所吸收，
    不另論罪。又被告先後多次施用第一級毒品海洛因之行為，
    時間緊接，犯罪構成要件相同，顯係基於概括犯意反覆為之
    ，為連續犯，應依刑法第五十六條之規定規定以一罪論，並
    加重其刑。被告於九十四年九月一日施用第一級毒品海洛因
    之犯行，雖未經檢察官提起公訴，因與本件起訴之犯罪事實
    ，有連續犯裁判上一罪之關係，為起訴效力所及，是一併審
    理。被告有事實欄所述施用毒品犯行，經本院判處罪刑確定
    ，於九十三年二月二十七日執行完畢，此有本院被告前案紀
    錄表附卷足參，被告受有期徒刑之執行完畢後，五年以內再
    犯有期徒刑以上之本罪，為累犯，應依刑法第四十七條之規
    定遞加重其刑。原審認被告事證明確，予以論罪科刑，固非
    無見，惟原審漏未審及被告於九十四年九月一日施用第一級
    毒品海洛因之犯行，尚有未當，檢察官上訴意旨，認原審漏
    未審及被告承前施用第一級毒品之概括犯意，於九十四年九
    月一日十五時許，在台北縣三重市○○路○段一二八巷三一
    號四樓住處內，施用第一級毒品海洛因，於九十四年九月一
    日十八時四十分許，在台北縣三重市○○○路二九號為警查
    獲，並於台北縣三重市○○路○段一二八巷三一號四樓扣得
    其所有供施用之毒品海洛因一包（驗餘淨重零點零六公克）
    之事實，為有理由，原判決應予撤銷改判。爰審酌被告屢因
    施用毒品，經法院判處罪刑，仍再為本件施用毒品犯行，及
    前因自九十三年年中起至九十四年五月五日止之多次施用海
    洛因犯行，業經本院以九十四年度上訴字第六○六號判決判
    處有期徒刑一年六月確定在案，暨其犯罪之手段、所生危害
    、犯罪後態度等一切情狀，量處如主文第二項所示之刑。至
    扣案第一級毒品海洛因十包（驗餘淨重零點三八公克）、海
    洛因壹包（驗餘淨重零點零陸公克），係查獲之毒品，應依
    毒品危害防制條例第十八條第一項前段之規定沒收銷燬之。
    扣案之注射針筒九支，為被告所有供其施用第一級毒品海洛
    因所用之物，業經被告於偵查中供明在卷，依刑法第三十八
    條第一項第二款之規定宣告沒收。
據上論斷，應依刑事訴訟法第369條第1項前段、第364條、第299
條第1項前段，毒品危害防制條例第10條第1項、第18條第1項前
段，刑法第11條、第56條、第47條、第38條第1項第2款，判決如
主文。
本案經檢察官黃全祿到庭執行職務。
中　　華　　民　　國　　94　　年　　12　　月　　22　　日
　　　　　　　　　刑事第十五庭  審判長法　官  蔡永昌
　　　　　　　　　　　　　　　　　　  法　官  蔡國在
　　　　　　　　　　　　　　　　　　  法　官  張正亞
以上正本證明與原本無異。
如不服本判決，應於收受送達後十日內向本院提出上訴書狀，其
未敘述上訴之理由者並得於提起上訴後十日內向本院補提理由書
（均須按他造當事人之人數附繕本）。
                                      書記官  鄭信昱
中　　華　　民　　國　　94　　年　　12　　月　　22　　日
附錄：本案論罪科刑法條全文
毒品危害防制條例第10條第1項
施用第 1 級毒品者，處六月以上五年以下有期徒刑。
施用第 2 級毒品者，處三年以下有期徒刑。
